最高法院刑事判決　　　　　　一○○年度台上字第四七四一號
上　訴　人　施詠傑
上列上訴人因違反槍砲彈藥刀械管制條例等罪案件，不服台灣高
等法院高雄分院中華民國一００年六月九日第二審判決（一００
年度上訴字第三四二號，起訴案號：台灣高雄地方法院檢察署九
十九年度偵字第四四九三號），提起上訴，本院判決如下：
    主  文
上訴駁回。
    理  由
一、未經許可，持有可發射子彈具殺傷力之改造手槍及未經許可
，持有子彈部分：
按刑事訴訟法第三百七十七條規定：上訴於第三審法院，非以判
決違背法令為理由不得為之；是提起第三審上訴，應以原判決違
背法令為理由，係屬法定要件；如果上訴理由書狀並未依據卷內
訴訟資料，具體指摘原判決不適用何種法則或如何適用不當，或
所指摘原判決違法情事顯與法律規定得為第三審上訴理由之違法
情形不相適合時，應認其上訴為違背法律上之程式，予以駁回。
本件原判決維持第一審關於論處上訴人施詠傑未經許可，持有可
發射子彈具殺傷力之改造手槍【累犯，處有期徒刑三年六月，併
科罰金新台幣（下同）四萬元，罰金如易服勞役，以一千元折算
一日，並為相關從刑之宣告】；未經許可，持有子彈（累犯，處
有期徒刑柒月，併科罰金一萬元，罰金如易服勞役，以一千元折
算一日，並為相關從刑之宣告）等罪刑之判決，駁回上訴人在第
二審之上訴，已詳敘其認定所憑之證據及認定之理由；自形式上
觀察，原判決關於此等部分並無違背法令之情形。上訴人之上訴
意旨略稱：（一）原審未將扣案改造槍枝以「動能測試法」試射
鑑定，即認該槍枝具有殺傷力，顯屬違誤。（二）上訴人已坦承
犯行，犯後態度良好，原判決未加以審酌，致量刑過重，不符比
例原則等語。
惟查：原判決依憑上訴人之自白、內政部警政署刑事警察局鑑定
報告書、高雄市政府警察局槍枝初步檢視表、氣體動力式槍枝動
能初篩報告、槍枝檢視照片暨扣案槍、彈等各項證據，於理由欄
詳敘上訴人有其事實欄所載未經許可，持有可發射子彈具殺傷力
之改造手槍、子彈等犯行之認定理由（見原判決正本第四至七頁
）；經核俱與卷內資料相符，其論斷於法亦無不合。復按：原判
決依憑上述證據，於理由欄說明原判決附表（下稱附表）一編號
1所示改造槍枝一支，以「性能檢驗法」鑑定結果，認擊發功能
正常，可供擊發適用子彈使用，具殺傷力；而附表一編號2及附
表二所示子彈，經試射，均具殺傷力。為防免高危險發生，不再
續行『動能測試法』試射鑑定之理由（見原判決正本第五至八頁
）；經核原判決關於此部分採證認事並無違背證據法則，亦無查
證未盡、判決理由不備之違誤。又刑之量定，乃法律賦予法院自
由裁量之事項，倘於科刑時，已以行為人之責任為基礎，並斟酌
刑法第五十七條所列各款事項，而未逾越法定刑度，即難謂違法
。原判決已敘明上訴人犯後坦承犯行，表示悔悟，與其持有槍枝
、子彈之殺傷力程度、持有時間，犯罪目的、動機、手段，暨其
學、經歷、家庭等一切情狀而為刑之量定；經核並未逾越職權或
違反比例原則，亦無其他違法或失當之處。上訴意旨(一)(二)及其他
上訴意旨所執，無非就原審採證認事職權之適法行使及原判決已
明白論斷之事項暨與判決結果無影響之枝節，重為事實上之爭執
，俱非適法之第三審上訴理由。綜上，應認上訴人關於此等部分
之上訴為違背法律上之程式，俱予駁回。
二、毀損部分：
上訴未聲明為一部者，視為全部上訴，刑事訴訟法第三百四十八
條第一項定有明文。查上訴人不服原判決，於民國一００年六月
二十四日提起第三審上訴，上訴狀並未聲明僅對原判決關於其未
經許可，持有可發射子彈具有殺傷力之改造手槍及未經許可，持
有子彈部分提起上訴，應視為對毀損部分〔原判決就此部分維持
第一審論處上訴人損壞他人物品，足以生損害於公眾及他人罪刑
（累犯，處有期徒刑七月，扣案如附表三所示之物，並為相關從
刑之宣告）之判決，駁回上訴人就此部分在第二審之上訴〕亦提
起上訴，合先敘明。刑事訴訟法第三百七十六條所列各罪之案件
，經第二審判決者，不得上訴於第三審法院，法有明文。查上訴
人關於毀損部分所犯刑法第三百五十四條之罪，核屬刑事訴訟法
第三百七十六條第一款之案件，依上開說明，既經第二審判決，
自不得上訴於第三審法院。上訴人對原判決關於毀損部分提起上
訴，顯為法所不許，應予駁回。
據上論結，應依刑事訴訟法第三百九十五條前段，判決如主文。
中    華    民    國  一○○  年    八    月  二十四  日
                      最高法院刑事第四庭
                          審判長法官  林  永  茂  
                                法官  蘇  振  堂  
                                法官  林  立  華  
                                法官  蔡  國  在  
                                法官  陳  春  秋  
本件正本證明與原本無異
                                      書  記  官  
中    華    民    國  一○○  年    九    月    一    日
                                                       s